【裁判字號】    99,抗,1064
【裁判日期】    990930
【裁判案由】    聲請提審
【裁判全文】
臺灣高等法院刑事裁定                  99年度抗字第1064號
抗  告  人
即  聲請人  甲○○
上列抗告人因聲請提審案件，不服臺灣臺北地方法院中華民國99
年8 月11日裁定（99年度提字第7 號），提起抗告，本院裁定如
下：
    主  文
抗告駁回。
    理  由
一、原裁定以：
  (一)聲請意旨詳如附件之書狀所載。
  (二)按人民被法院以外之任何機關逮捕拘禁時，其本人或他人得
    向逮捕拘禁地之地方法院聲請提審；法院接受提審之聲請書
    狀，依法律之規定，認為無理由者，應於24小時內以裁定駁
    回之，提審法第1 條、第4 條第1 項分別定有明文。再按憲
    法第8 條第1 項規定，人民身體之自由應予保障；除現行犯
    之逮捕由法律另定外，非經司法或警察機關依法定程序，不
    得逮捕拘禁；非由法院依法定程序，不得審問處罰；非依法
    定程序之逮捕、拘禁、審問、處罰，得拒絕之。所謂「逮捕
    」，係指以強制力，解送現行犯或通緝犯至一定處所；而所
    謂「拘禁」，則係指以強制力，將人拘束於特定處所；惟其
    前提係逮捕拘禁之行為乃「被法院以外之任何機關」、「非
    法」為之，始得聲請提審；如人民被法院以外機關「依法」
    逮捕拘禁者，自不得聲請提審（司法院37年院解字第4034號
    解釋、本院99年度抗字第591 號裁定意旨參照）。
  (三)本件聲請人甲○○因公共危險案件，經臺灣臺北地方法院檢
    察署以87年偵字第16906 號偵查後，提起公訴，由原審於民
    國（下同）87年11月18日以87年度訴字第1503號判處有期徒
    刑12年，嗣經本院於88年7 月23日以87年度上訴字第5294號
    駁回上訴後，復經最高法院於88年9 月23日以88年度臺上字
    第5411號駁回上訴確定在案，聲請人並於88年10月8 日入監
    執行，迄今仍在臺灣綠島監獄受刑中（執行至99年8 月12日
    ），此有本院被告前案紀錄表附卷可稽，足見於偵、審中之
    羈押，均依法定程序為之，與憲法第8 條第1 項前段及提審
    法第1 條所規定之「逮捕」、「拘禁」不同。況聲請人已於
    88年10月8 日入監執行，非屬受逮捕拘禁之狀態，自不生提
    審問題，其聲請提審，於法未合，應予駁回。
二、本件抗告意旨詳如附件書狀。
三、經查：
  (一)按「人民被法院以外之任何機關逮捕拘禁時，其本人或他人
    得向逮捕拘禁地之地方法院聲請提審」；「法院接受提審之
    聲請書狀，依法律之規定，認為無理由者，應於24小時內以
    裁定駁回之」，提審法第1 條、第4 條第1 項分別定有明文
    。又按憲法第8 條第1 項規定：人民身體之自由應予保障。
    除現行犯之逮捕由法律另定外，非經司法或警察機關依法定
    程序，不得逮捕拘禁。非由法院依法定程序，不得審問處罰
    。非依法定程序之逮捕、拘禁、審問、處罰，得拒絕之。而
    所謂逮捕，係指以強制力，解送現行犯或通緝犯至一定處所
    。所謂拘禁，係指以強制力，將人拘束於特定處所。惟該前
    提均須為逮捕拘禁之行為係「被法院以外之任何機關」及「
    非法」，始得聲請提審。如人民被法院以外機關「依法」逮
    捕拘禁者，自不得聲請提審（司法院37年院解字第4034號解
    釋意旨參照）。
  (二)本件抗告人因犯公共危險罪案件，經臺灣臺北地方法院檢察
    署於87年8 月14日以87年度偵字第16906 號偵查案件，於87
    年9 月25日偵查終結，經臺灣臺北地方法院於87年11月18日
    以8 7 年度訴字第1503號判決判處有期徒刑12年，嗣經本院
    於88 年7月23日以87年度上訴字第5294號判決及最高法院於
    88年9 月23日以88年度臺上字第5411號判決駁回上訴確定，
    並已入監執行，指揮書執畢日期為99年8 月12日，並於99年
    8 月13日執行完畢出監等情，有本院被告前案紀錄表在卷可
    稽，足見於抗告人於上開案件偵、審中之羈押，均依法定程
    序為之，核與憲法第8 條第1 項前段及提審法第1 條之「逮
    捕」、「拘禁」不同。況抗告人於99年8 月13日已因徒刑執
    行完畢而出監，目前非受機關逮捕拘禁之狀態，自不發生提
    審問題。是抗告人之聲請意旨核與聲請提審之要件並不相合
    。
四、原審以抗告人聲請提審於法未合而裁定予以駁回，於法並無
    違誤。抗告意旨仍執陳詞指摘原裁定不當，請求撤銷原裁定
    ，為無理由，應予駁回。
據上論斷，應依刑事訴訟法第412 條，裁定如主文。
中    華    民    國    99    年    9     月    30    日
                  刑事第十四庭  審判長法  官  陳志洋
                                      法  官  遲中慧
                                      法  官  謝靜慧
以上正本證明與原本無異。
不得再抗告。
                                      書記官  陳泰寧
中    華    民    國    99    年    10    月    5     日

司法院資訊處製作；財團法人民間司法改革基金會備份。
